【裁判字號】    90,易,908
【裁判日期】    900613
【裁判案由】    贓物
【裁判全文】
臺灣臺南地方法院刑事判決                            九十年度易字第九八號
    公  訴  人  臺灣台南地方法院檢察署檢察官
    被      告  乙○○
右列被告因贓物案件，經檢察官提起公訴（九十年度偵字第二三三四號），本院判決
如左：
    主  文
乙○○故買贓物，處拘役伍拾日，如易科罰金，以參佰元折算壹日。
    事  實
一、乙○○明知綽號「阿和」之不詳姓名之成年男子，於民國八十九年十月底某日某
    時，在台南巿西門路五段東帝士百貨公司大門前轉售予伊之ＭＯＴＯＲＯＬＡ廠
    牌之Ｖ三六八八型、序號000000000000000號之行動電話（係甲
    ○○所有，於八十九年十月廿七日晚上八時三十分許，在高雄縣鳳山巿東亞戲院
    遭人恐嚇取走）係來源不明之贓物，竟以新台幣（下同）五千元之低價買入。嗣
    於九十年一月十八日十七時十分許，為警在其位於台南縣佳里鎮○○街七三巷十
    一號之住宅執行搜索時被查獲。
二、案經台南巿警察局移送台灣台南地方法院檢察署檢察官偵查起訴。
    理  由
一、訊据被告乙○○固供承有於右記時地以五千元之價格，向綽號「阿和」之人買受
    右開之行動電話機具之事實，然矢口否認有何故買贓物之犯行，辯稱：伊不知該
    具行動電話機係贓物，係伊在「跳蚤市場周刊刊登買賣中古手機」廣告後，有「
    阿和」之人與伊聯絡後，約定時間、地點賣予伊的，伊的手機號碼是00000
    00000及0000000000號或者0000000000、00000
    00000號云云。惟查：右開之行動電話機係甲○○所有，於八十九年十月廿
    七日晚上八時卅分許，在高雄縣鳳山市東亞戲院被不詳之人恐嚇取走之事實，業
    据證人甲○○於警訊時陳述綦詳，並有贓物認領保管單一紙及相片三幀在卷可憑
    。其次，依被告所提出之八十九年十二月份第一百四十三期「跳蚤市場周刊」內
    容所載（第一百二十至第一百二十六頁），被告所留存之電話係0000000
    000號及0000000000號，而綽號「阿和」係以000000000
    0號行動電話門號打伊所刊登之聯絡行動電話門號0000000000號或0
    000000000號與伊聯絡。然0000000000號行動電話門號自八
    十九年十月十五日起至同年十一月十五日止，並無任何與0000000000
    及0000000000號行動電話門號通聯之紀錄。又其於本院審理時又陳稱
    其手機號碼是0000000000及0000000000號，但查在該時期
    內，0000000000號行動電話門號亦無與上開二具手機聯絡之紀錄，有
    通聯紀錄八紙附卷可按。足見被告上開所陳與事實不符。再參以被告所擁有之中
    古手機數目甚多，且又常在跳蚤市場周刊刊登買賣中古手機廣告，買賣經驗豐富
    ，理應知悉巿場行情，及行動電話中古手機販售應行注意事項，以避免買入來源
    不明之物品，稽之被告復於偵審中一再供稱伊不認識綽號「阿和」之人，無法提
    出綽號「阿和」之人之真實姓名、住所等資料等情，被告竟率爾輕信「阿和」之
    人，顯難令人置信。又被告雖陳稱其係以巿價五千元之代價購入上開行動電話手
    機，惟未迄未提出任何文件以為據，自難憑採。何況苟若以巿價購入，則其大可
    至一般中古手機販售店買賣即可，又何需大費周章地刊登廣告，甘冒風險？故自
    不足以被告所陳而無憑據之價額遽以認定販入金額與市價不遠。是本件被告以顯
    低於市價之價額向陌路之人購入不明來源之上揭物品，其有贓物之認識，自甚彰
    明，所辯無非畏罪飾卸之詞，委無可採，本件事證已甚明確，被告犯行洵堪認定
    。
二、核被告故買贓物，所為係犯刑法第三百四十九條第二項之罪。爰審酌被告一時貪
    圖小利，所生危害尚非重大，犯罪後態度良好等一切情狀，處如主文所示之刑，
    併諭知易科罰金之折算標準，以資懲儆。
據上論斷，應依刑事訴訟法第二百九十九條第一項前段，刑法第三百四十九條第二項
、第四十一條第一項，罰金罰鍰提高標準條例第一條前段、第二條，判決如主文。
中    華    民    國      九十      年        六      月      十三    日
                              臺灣臺南地方法院刑事第一庭
                                      法  官  沈  揚  仁
右正本證明與原本無異
如不服本判決應於送達後十日內向本院提出上訴狀。（應附繕本）
                                      書記官  秦  復  華
中    華    民    國      九十      年       六       月       十三     日
附錄本案論罪科刑法條全文：
刑法第三百四十九條第二項：搬運、寄藏、故買贓物或為牙保者，處五年以下有期徒
                          刑、拘役或科或併科一千元以下罰金。


司法院資訊處製作；財團法人民間司法改革基金會備份。
